【裁判字號】    89,訴,580
【裁判日期】    890627
【裁判案由】    毒品危害防制條例
【裁判全文】
臺灣桃園地方法院刑事判決                          八十九年度訴字第五八號
    公  訴  人    臺灣桃園地方法院檢察署檢察官
    被      告    甲○○
右列被告因違反毒品危害防制條例案件，經檢察官提起公訴（八十九年度毒偵字第二
二三九號、八十九年度毒偵緝字第二０一號）及併案（八十八年度偵字第一三五一七
號），本院判決如左：
        主  文
甲○○連續施用第一級毒品，累犯，處有期徒刑拾壹月。海洛因壹包（驗餘淨重零點
貳公克）沒收銷毀之。又連續施用第二級毒品，累犯，處有期徒刑玖月。安非他命貳
包（毛重計約貳點玖公克）沒收並銷毀之。應執行有期徒刑壹年陸月，海洛因壹包（
驗餘淨重零點貳公克）、安非他命貳包（毛重計約貳點九公克）均沒收銷毀之。
        事  實
一、甲○○曾因違反麻醉藥品管理條案件，經本院於民國（下同）八十六年六月十八
    日判處有期徒刑四月，於八十六年八月四日確定，嗣於八十六年九月五日易科罰
  金執行完畢，曾因施用第二級毒品安非他命，經本院以八十七年度毒聲字第四五
    五號裁定送勒戒處所觀察、勒戒，經認無繼續施用傾向，而由臺灣桃園地方法院
    檢察署檢察官於八十七年七月十七日以八十七年度偵字第九一六二號處分不起訴
    確定。又於八十八年一月二十三日，在桃園縣桃園市○○街四五三巷六八號為警
    查獲，且經依本院以八十八年度毒聲字第一０七號裁定送觀察、勒戒後，仍有繼
    續施用毒品傾向，經台灣桃園地方法院檢察署以八十八年度偵字第一五八六號起
    訴，經本院八十八年度易字第四四二號，判處有期徒刑八月，經台灣高等法院於
    八十八年七月二十七日駁回上訴確定。惟甲○○竟不知悔改，嗣又基於概括之犯
    意，自前案判決確定之翌日起至八十九年四月十二日止，在桃園縣桃園市○○路
    四八號二樓住處等地，連續施用第二級毒品安非他命多次；又自八十九年二月間
    某日起至八十九年四月十二日止，在上址等地，連續施用第一級毒品海洛因多次
    ，嗣分別於八十八年八月二十一日七時三十分許及八十九年四月十二日一時三十
    分許，分別在桃園市○○路與南平路口及桃園市○○路八五號為警查獲，分別扣
    得安非他命一包（毛重約一公克）及海洛因一包（驗餘淨重零點二公克）、安非
    他命一包（毛重約一點九公克）。
二、案經桃園縣警察局移送台灣桃園地方法院檢察署檢察官偵查起訴及併案審理。
          理  由
一、右揭事實，業經被告甲○○坦承不諱，而查獲被告時所採集之尿液，經送驗結果
    尿液有嗎啡、安非他命反應，此有桃園縣衛生局不法藥物尿液檢定書貳紙附卷可
    稽，且扣案物經送驗結果，確實係海洛因，此有法務部調查局八十九年五月二日
    八九陸（一）字第八九一六二０一七號鑑定通知書附卷可稽。又被告曾因施用第
    二級毒品安非他命，經本院以八十七年度毒聲字第四五五號裁定送勒戒處所觀察
    、勒戒，經認無繼續施用傾向，而由臺灣桃園地方法院檢察署檢察官於八十七年
    七月十七日以八十七年度偵字第九一六二號處分不起訴確定。又於八十八年一月
    二十三日，在桃園縣桃園市○○街四五三巷六八號為警查獲，且經依本院以八十
    八年度毒聲字第一０七號裁定送觀察、勒戒後，仍有繼續施用毒品傾向，經台灣
    桃園地方法院檢察署以八十八年度偵字第一五八六號起訴，經本院八十八年度易
    字第四四二號，判處有期徒刑八月，經台灣高等法院於八十八年七月二十七日駁
    回上訴確定。有本院八十八年度易字第四四二號判決書在卷可稽，被告此次犯行
    乃屬三犯之犯行，本案事證明確，被告犯行堪予認定。
二、核被告甲○○所為，係犯毒品危害防制條例第十條第一項、第二項之罪。其持有
    毒品之低度行為為施用毒品之高度行為所吸收，均不另論罪。被告先後多次施用
    第一級、第二級毒品之犯行，時間緊接，犯罪構成要件相同，顯係基於概括犯意
    為之，均為連續犯，均以一罪論，均應依法加重其刑。被告所犯上開二罪間，犯
    意各別，行為互異，應分論併罰。又查被告曾因違反麻醉藥品管理條案件，經本
    院於八十六年六月十八日判處有期徒刑四月，於八十六年八月四日確定，嗣於八
    十六年九月五日易科罰金執行完畢，此有台灣桃園地方法院檢察署刑案資料查註
    紀錄表及台灣高等法院被告全國前案紀錄表各乙紙附卷可按，五年內再犯有期徒
    刑以上之罪為累犯，應依法遞加重其刑。爰審酌被告犯罪之動機、方法、所生危
    害、犯後坦承不諱態度尚稱良好等一切情狀，分別量處如主文所示之刑，並定其
    應執刑，以資懲儆。扣案之安非他命二包（毛重約計二點九公克）、海洛因一包
    （驗餘淨重零點二公克），依毒品危害防制條例之規定，宣告沒收並銷毀之。
三、公訴意旨另以：被告甲○○基於概括之犯意，自八十八年六月底某日起至八十八
    年七月二十七日止，連續多次在桃園市○○街二八號二樓住處施用第二級毒品安
    非他命，因認被告犯有毒品危害防制條例第十條第二項罪嫌。（一）按案件曾經
    判決確定者，應諭知免訴之判決，刑事訴訟法第三百零二條第一款定有明文。又
    訴訟上所謂一事不再理之原則，關於實質上一罪或裁判上一罪，亦均有其適用，
    最高法院六十年臺非字第七七號著有判例。（二）查本件被告甲○○曾因違反毒
    品危害防制條例第十條第二項之罪，業經本院於八十八年四月七日判處有期徒刑
    八月，經台灣高等法院八十八年七月二十七日駁回上訴確定，此有台灣高等法院
    被告全國前案記錄表在卷可稽，而本件被告被訴施用安非他命之犯罪事實，為前
    揭已判決確定之部分事實，屬同一案件，惟公訴人認此部分犯行與本院認定之犯
    罪事實具有連續犯裁判上一罪之關係，爰不另為免訴之諭知。
據上論斷，應依刑事訴訟法第二百九十九條第一項前段，毒品危害防制條例第十條第
一項、第二項、第十八條第一項前段、第二十條第三項前段，刑法第十一條前段、第
五十六條、第四十七條、第五十一條第五款，判決如主文。
本案經檢察官張尹敏到庭執行職務。
中      華        民        國      八十九    年    六    月  二十七    日
                                  台灣桃園地方法院刑事第二庭
                                      法  官  張  益  銘
右正本證明與原本無異。
如不服本判決，應於判決送達後十日內向本院提出上訴狀( 應附繕本 )，上訴於
臺灣高等法院。
                                    書記官   黃文琪
中        華        民        國   八十九   年   六   月    二十八    日
附論罪科刑依據之法條：
毒品危害防制條例第十條第二項：
毒品危害防制條例第十條
施用第一級毒品者，處六月以上五年以下有期徒刑。
施用第二級毒品者，處三年以下有期徒刑。


司法院資訊處製作；財團法人民間司法改革基金會備份。
